宣示判決筆錄
原      告  台北富邦商業銀行股份有限公司

法定代理人  程耀輝  
訴訟代理人  陳朝舜  
被      告  廖玉葉  

上列當事人間110年度中小字第2954號請求給付簽帳卡消費款事
件，於中華民國110年9月15日上午10時15分整在臺灣臺中地方法
院臺中簡易庭宣示判決，出席職員如下：
    法      官  林筱涵
    書  記  官  張峻偉
朗讀案由。
法官朗讀主文宣示判決如下：
    主    文
被告應給付原告新臺幣捌萬貳仟柒佰陸拾玖元，及其中柒萬陸仟
貳佰參拾壹元自民國九十七年八月十三日起至民國一○四年八月
三十一日止，按年息百分之十九點九八計算之利息，暨自民國一
○四年九月一日起至清償日止，按年息百分之十五計算之利息。
訴訟費用新臺幣壹仟元由被告負擔。
本判決得假執行。
    事實及理由之要領
一、原告主張：被告於民國93年9月15日與富邦銀行成立信用卡
    使用契約，依約被告得持卡於各特約商店記帳消費，惟應於
    當期缴款截止日前向原告全部清償，或以循環信用方式缴付
    最低應繳金額，逾期清償者，除喪失期限利益外，應另行給
    付原告按差別利率計算之利息等。嗣因銀行法第47條之1規
    定修正，信用卡週年利率不得超過15%，因此自104年9月1日
    起,信用卡週年利率超過15%減縮為15%。詎被告持卡消費，
    至97年8月12日止,尚積欠新臺幣（下同）82,769元之消費簽
    帳款及利息未支付（其中本金為76,231元）。又台北銀行股
    份有限公司與富邦商業銀行股份有限公司於94年1月1日依銀
    行法及金融機構合併法規定正式合併，合併後存續法人為台
    北銀行，名稱變更為台北富邦商業銀行股份有限公司，並概
    括承受消滅法人富邦商業銀行股份有限公司之權利義務。為
    此，爰依信用卡契約之法律關係，提起本件訴訟，並聲明如
    主文第1項所示。
二、上開原告主張之事實，業據其提出行政院金融監督管理委員
    會函、經濟部函、股份有限公司變更登記表、信用卡申請書
    、約定條款、滯納消費款明細資料、滯納利息款明細資料、
    歷史交易大量明細資料為證，且為被告所不爭執，堪信原告
    所陳上情為真正，本院即採為判決之基礎。從而，原告依信
    用卡契約之法律關係，請求被告給付如主文第1項所示之金
    額，為有理由，應予准許。
三、訴訟費用負擔及假執行宣告之依據：民事訴訟法第78條、第
    436 條之19第1 項、第436 條之20。
　
民事訴訟法第436 條之24第2 項：
對於本判決之上訴，非以違背法令為理由，不得為之。
如對本判決上訴，須於判決送達後20日內向本院提出上訴狀，並
須表明原判決所違背之法令及其具體內容與依訴訟資料可認為原
判決有違背法令之具體事實之上訴理由（均須按他造當事人之人
數附繕本）
中　　華　　民　　國　　110 　年　　9 　　月　　15　　日
                  臺灣臺中地方法院臺中簡易庭
                                  法  官  林筱涵
                                  書記官  張峻偉
以上正本證明與原本無異。
中　　華　　民　　國　　110 　年　　9 　　月　　15　　日
                                  書記官  張峻偉